臺灣板橋地方法院刑事判決　　　　　　　　　　　　九十三年度簡上字第三五六號
　　上　訴　人　乙○○
　　被　　　告　甲○○冒名乙.
右列上訴人因被告竊盜案件，不服本院九十三年度簡字第二四二五號中華民國九十三
年五月三十一日第一審判決（聲請簡易判決處刑案號：九十三年度偵字第五０一二號
），提起上訴，本院管轄之第二審合議庭判決如左：
    主  文
上訴駁回。
    理  由
一、本件上訴意旨略以：上訴人乙○○從未居住在臺北縣板橋市○○街七三巷四九號
    五樓，亦未於民國九十三年三月一日一時十五分許在桃園縣蘆竹鄉○○村○○路
    附近竊取廖佳淑之自小客車，上訴人與本案被告無任何關係等語。
二、經查，本件檢察官偵查後雖係以被告「乙○○」名義聲請本院以簡易判決處刑，
    然經臺北縣政府警察局土城分局將本件以「乙○○」名義於警訊時所按捺之指紋
    卡一張（流水編號000000000），送請內政部警政署刑事警察局鑑定，
    經將上開指紋卡之十指紋輸入電腦析鑑結果，認與該局檔存甲○○指紋卡之十指
    紋相符，有該局九十三年八月二日刑紋字第０九三０一五四五七八號鑑驗書暨指
    紋卡二張、現場指紋查詢確認資料一紙在卷可稽，足認被告甲○○於九十三年三
    月四日一時十分許為警查獲後，在警訊時及偵查中均冒用「乙○○」之姓名應訊
    ，復在警訊及偵訊筆錄上偽造「乙○○」之署押、指印無訛。
三、按上訴權人，除法律另有規定外，以受判決之當事人或被告之法定代理人或配偶
    為限；又第二審法院認為上訴有不合法律上程式之情形，應以判決駁回；而對於
    簡易判決有不服者，上訴於管轄之第二審地方法院合議庭之上訴，準用第三編（
    上訴）第一章（通則）及第二章（第二審）之規定，刑事訴訟法第三百四十四條
    第一項、第三百四十五條、第三百六十七條前段、第四百五十五條之一第三項分
    別定有明文。又按，刑事訴訟法第二百六十六條規定起訴之效力不及於檢察官所
　　指被告以外之人，即所謂起訴對人之效力。而同法第二百六十四條第二項第一款
　  規定起訴書應記載被告之姓名、性別等資料或其他足資辨別之特徵，係為特定刑
    罰權對象之用，其起訴之對象為被告其「人」，而非「姓名」（最高法院九十二
    年　度臺非字第一０七號判決意旨可資參照）。參諸前揭說明，本件被告甲○○
    雖冒用「乙○○」之名義應訊，惟警訊及偵查中均係以甲○○為被告而為偵查程
    序，檢察官聲請簡易判決處刑之對象實為甲○○而非「乙○○」，又原審之審理
    因係簡易程序，僅就書面審理逕以科刑，則其審理之對象亦係檢察官聲請簡易判
    決處刑之對象即甲○○，是本件偵查、審理實質上均係對犯罪之本人甲○○而為
    之，並無錯誤，僅係姓名使用有誤，原審法院所為簡易判決之效力自應僅及於甲
    ○○，而不及於遭冒名之「乙○○」。從而，本件上訴人乙○○既非第一審判決
    之當事人，依法不得提起上訴，其上訴不合法律上之程式，爰不經言詞辯論，逕
    依前揭規定，以判決駁回之。
四、至本件原審判決因被告甲○○冒名「乙○○」，而誤載被告姓名一節，自宜由原
    審裁定更正被告姓名並重行送達。另被告甲○○冒名「乙○○」另涉偽造文書部
    分，亦應由檢察官另行依法偵辦，附此敘明。
據上論斷，應依刑事訴訟法第四百五十五條之一第三項、第三百六十七條前段、第三
百七十二條，判決如主文。
中　　　華　　　民　　　國　　九十三　　年　　　八　　　月　　 十一 　　日
                                  臺灣板橋地方法院刑事第九庭
                                      審判長法  官　蔡新毅
                                            法  官  黎錦福
                                            法  官  王士珮
右正本證明與原本無異。
不得上訴。
                                            書記官  程欣怡
中　　　華　　　民　　　國　　九十三　　年　　　八　　　月　　 十一 　　日
